臺灣高等法院臺中分院刑事判決　　　　　　　　九十一年度上易字第一一五四號
　　上　訴　人
　　即　被　告　乙○○
　　選任辯護人　林益輝
右上訴人因竊盜案件，不服台灣台中地方法院九十一年度易字第七二０號，中華民國
九十一年五月二日第一審判決（起訴案號：台灣台中地方法院檢察署九十一年度偵字
第一九九三號），提起上訴，本院判決如左：
      主  文
上訴駁回。
      事實及理由
一、本案經本院審理結果，認第一審判決認事用法及量刑均無不當，應予維持，並引
    用第一審判決書記載之事實、證據及理由（如附件）。
二、上訴人即被告上訴意旨以：甲○○所有車牌號碼ＡＩ－一五五二號之自用小客車
    ，係傑聯汽車有限公司修配廠擺放在伊所有空地上，車子也被撞的爛爛的，伊原
    是要以活動板手去拆卸車牌，後來就用手直接拿起來，當時車子已經報廢云云；
    但查被告確實於九十年十二月十日上午十一時三十分左右，以活動板手拆卸甲○
    ○車上所有之前開ＡＩ－一五五二號之車牌二面，而竊取該自小客車之二面車牌
    ，得手後即將該二面車牌懸掛在乙○○所駛上開自小客車上使用，業據被告於偵
    查中自白不諱；其於警訊中亦供稱伊見傑聯汽車有限公司修配廠有部富豪汽車發
    生車禍停放待修，因伊所有馬自達自用小客車沒有車牌，才起意行竊無訛（參九
    十一年度偵字第一九九三號卷第七頁反面）；可見被告主觀上已明知該ＡＩ－一
    五五二號自用小客車，係修配廠待修之車輛，並非無人持有之遺失物或報廢車。
    又被告聲請傳訊之證人即修配廠之謝其源雖到庭證稱：甲○○之車子因車禍受撞
    ，放在伊公司已經很久，該公司曾發存證信函要車主處理，但無消息，在公司又
    有多部車輛進出不方便，才將車放在隔壁之空地上，那塊空地是被告的，這台車
    已經報廢云云（本院卷第五十頁）；但查證人謝其源自承是九十年一月始任職，
    顯在被告拆卸車牌之後，是其證言所稱該車為報廢車云云，乃係事後聽聞之詞，
    不足採為被告有利之憑證。且被害人甲○○所有前開ＡＩ－一五五二號自用小客
    車，於八十七年五、八月間曾遭一台公賣局外包之大貨車自後追撞，再往前追撞
    他車，前後共追撞九部車，致該車前後都變形，車子後來經肇事之貨車公司送到
    傑聯修配廠，其後甲○○陸續收到修配廠寄來之存證信函，乃回函要求修配廠請
    原來的貨運公司出來處理，並告訴修配廠應妥善保管車輛，後來到修配廠發現車
    子被放在場外，車牌也不見，甲○○才向警局報案，再依報案資料辦理報廢之經
    過情節，又據被害人甲○○供證在卷（本院卷第五十四、五十五頁）；足見被害
    人之所以未前去修配廠牽回車子，係因認本件車禍應由貨車公司負責，實無拋棄
    所有之意，且該車之所以報廢亦在被害人發覺車牌被偷竊之後。被告復供承伊係
    出借土地供修配廠停放受損車輛，由是更可知被告行竊車牌當時，心中即已明知
    該車仍屬他人持有中之物，並非廢棄之車。至於被告固又請求傳訊修配廠之老闆
    ，但查被害人甲○○發現車牌不見後，即曾向修配廠查詢，修配廠之經理又去問
    裡面的師傅，但都問不出原因，此復據甲○○證述屬實，可見修配廠之人員對於
    前開ＡＩ－一五五二號自用小客車之二面車牌，如何失竊，何時失竊，均不知其
    情，自無再行傳訊之必要。
三、次查被告固矢口否認係以持活動板手之方式行竊，辯稱：該二面車牌用手就可以
    拿起來，伊並未使用板手行竊云云。惟查，右揭犯罪事實，已經被告於偵查中供
    承不諱，復有贓物認領保管單一紙在卷可稽，且被害人甲○○復供稱伊所有之Ａ
    Ｉ－一五五二號自用小客車雖前後均經碰撞，但伊去修配廠查看該車，車牌均在
    原來車子之上面（本院卷第五十四頁）；可見其車牌仍固定在車上，否則該車牌
    如已鬆動，又何能安然在車上？且被告如非確實係以活動板手竊取車牌，其豈有
    於檢察官訊問時，無端捏詞偽稱其係以活動板手竊取車牌之理。被告嗣於審理中
    翻異前供，要係避重就輕之詞，委無足採。綜上所述，本件事證明確，被告犯行
    堪以認定。
四、按刑法第三百二十一條第一項第三款之攜帶兇器竊盜罪，係以行為人攜帶兇器竊
    盜為加重條件，此所謂兇器，其種類並無限制，凡客觀上足對人之生命、身體、
    安全構成威脅，具有危險性之兇器均屬之，且只須行竊時攜帶此種具有危險性之
    兇器為已足，並不以攜帶之初有行兇之意圖為必要（最高法院七十九年度台上字
    第五二五三號判例意旨參照）。查右述之活動板手一支雖未扣案，復因被告於審
    理中狡詞卸責而無法問明該活動板手之樣式及材質，惟衡諸吾人日常之生活經驗
    ，能用以拆卸自小客車車牌之活動板手，自係質地堅硬之器具無訛，因此該活動
    板手在客觀上為足以殺傷人生命、身體之器械，顯為具有危險性之兇器，已無疑
    義。是被告所為，核係犯刑法第三百二十一條第一項第三款之攜帶兇器竊盜罪。
    未查，被告前於八十四年間因犯竊盜罪，經臺灣高等法院臺中分院於八十七年二
    月二十三日判處有期徒刑四月確定，復於八十六年間又因犯竊盜罪經本院判處有
    期徒刑二月確定，嗣由本院定應執行有期徒刑五月確定，甫於八十七年八月十一
    日執行完畢，有台灣台中地方法院檢察署刑案資料查註紀錄表及台灣高等法院被
    告全國前案紀錄表各一份附卷可憑，其於有期徒刑執行完畢後五年內，再犯本件
    有期徒刑以上之罪，為累犯，應依刑法第四十七條之規定加重其刑。原審因之予
    以論科，並審酌被告已有二次竊盜前科，竟不知悔悟，猶為本案竊盜犯行；及其
    犯罪之動機、目的、手段、所竊取之物品為自小客車車牌二面價值非鉅；與其犯
    罪後雖坦承行竊事實，惟狡詞圖卸加重竊盜刑責之態度等一切情狀，量處有期徒
    刑七有，並說明活動板手一支，因未扣案，亦無證據可資認定為被告所有，故不
    予宣告沒收，其認事用法及量刑均稱允當，被告上訴意旨否認竊盜，核屬無據，
    其上訴為無理由，應予駁回。
五、據上論斷，應依刑事訴訟法第三百七十三條、第三百六十八條，判決如主文。
本案經檢察官丙○○到庭執行職務。
中      華      民      國      九十一  年      八      月      三十    日
                                臺灣高等法院臺中分院刑事第七庭
                                      審判長法　官  謝　說　容
                                            法　官　黃　日　隆
                                            法　官　江　錫　麟
右正本證明與原本無異。
不得上訴。
                                            書記官　金  珍  華
中      華      民      國      九十一  年      九      月      三      日
附錄論罪法條：
刑法第三百二十一條第一項第三款：
犯竊盜罪而有左列情形之一者，處六月以上五年以下有期徒刑：
三、攜帶兇器而犯之者。                                                  Ａ
